最高法院民事裁定　　　　　　　一○○年度台抗字第三二○號
再 抗告 人　邱秉廉
訴訟代理人　鄭世脩律師
上列再抗告人因與相對人邱詩坉管理委員會、邱榮吉間請求返還
保管款項事件，對於中華民國九十九年十二月二十九日台灣高等
法院裁定（九十九年度抗字第一九○一號），提起再抗告，本院
裁定如下：
    主  文
再抗告駁回。
再抗告訴訟費用由再抗告人負擔。
    理  由
本件相對人邱詩坉管理委員會向台灣桃園地方法院（下稱桃園地
院）起訴請求再抗告人應返還出售伊土地之保管款新台幣（下同
）一百四十三萬二千四百八十八元本息，桃園地院以九十九年度
訴字第三一號事件審理。再抗告人於訴訟中對相對人邱榮吉提起
反訴，經桃園地院於民國九十九年九月三十日以裁定駁回其反訴
，再抗告人不服，提起抗告，原法院以：按被告於言詞辯論終結
前，得在本訴繫屬之法院，對於原告及就訴訟標的必須合一確定
之人提起反訴；反訴之標的，如專屬他法院管轄或與本訴之標的
及其防禦方法不相牽連者，不得提起。民事訴訟法第二百五十九
條及第二百六十條第一項定有明文。本件訴訟之原告邱詩坉管理
委員會起訴主張，伊與再抗告人於八十五年一月二十五日訂立協
議，由再抗告人代保管伊所有桃園縣龍潭鄉○○段六一八號（重
測前為桃園縣龍潭鄉○○○段四方林小段四二八、四四二號）土
地應有部分出售之款項四百七十萬元，並同意會同伊結算相關費
用，詎再抗告人其後拒絕會算，經核算再抗告人支出之費用三百
二十六萬七千五百十二元後，再抗告人尚應返還伊一百四十三萬
二千四百八十八元本息。再抗告人對邱榮吉提起反訴，主張邱榮
吉為邱詩坉管理委員會之法定代理人，明知邱詩坉管理委員會非
上開六一八號土地所有權人，竟誣指再抗告人背信並提出刑事告
訴，不法侵害再抗告人權利，依侵權行為法律關係，請求邱榮吉
給付再抗告人二百八十萬元本息。再抗告人所列之反訴被告確為
邱榮吉個人，有桃園地院九十九年七月二日言詞辯論筆錄可稽。
是本訴原告為邱詩坉管理委員會，本訴被告為再抗告人；反訴原
告為再抗告人，反訴被告為邱榮吉。本訴及反訴之當事人並非相
同。邱詩坉管理委員會既非反訴被告，自無法以所謂有合一確定
關係之第三人邱榮吉為反訴共同被告予以起訴。且反訴之訴訟標
的侵權行為法律關係與本訴請求返還保管款項之訴訟標的法律關
係，二者間亦無訴訟標的及防禦方法相牽連之情形，依上說明，
再抗告人提起反訴，於法自有未合。又邱詩坉管理委員會自陳為
非法人團體，代表人為邱榮吉，該管理委員會係由邱氏宗親四大
房共同選出代表所組成，顯非單純之獨資商號，而得以個人同視
之情形。至邱詩坉管理委員會與非法人團體要件是否相符，或須
以合夥名稱為之，乃屬本案須處理之事項。抗告人謂邱詩坉管理
委員會應視同為邱榮吉，應非可採等詞，因而維持桃園地院駁回
再抗告人反訴之裁定，以裁定駁回再抗告人之抗告，經核於法洵
無違誤。再抗告論旨，仍執陳詞，指摘原裁定適用法規顯有錯誤
，聲明廢棄，非有理由。
據上論結，本件再抗告為無理由。依民事訴訟法第四百九十五條
之一第二項、第四百八十一條、第四百四十九條第一項、第九十
五條、第七十八條，裁定如主文。
中    華    民    國  一○○  年    四    月  二十二  日
                      最高法院民事第二庭
                          審判長法官  吳  正  一  
                                法官  葉  勝  利  
                                法官  阮  富  枝  
                                法官  許  澍  林  
                                法官  黃  秀  得  
本件正本證明與原本無異
                                      書  記  官  
中    華    民    國  一○○  年    五    月    二    日
                                                     Ｍ